【裁判字號】    97,易,1774
【裁判日期】    971211
【裁判案由】    竊盜
【裁判全文】
臺灣臺南地方法院刑事判決              97年度易字第1774號
公  訴  人  臺灣臺南地方法院檢察署檢察官
被      告  丁○○
                    （另案在臺灣臺南看守所附設勒戒所觀察
上列被告因竊盜案件，經檢察官提起公訴（97年度偵字第9015、
9690號），被告於本院行準備程序中就被訴犯罪事實為有罪之陳
述，本院裁定改行簡式審判程序，判決如下：
    主  文
丁○○共同犯竊盜罪，累犯，處有期徒刑柒月。又犯踰越安全設
備竊盜罪，累犯，處有期徒刑玖月。應執行有期徒刑壹年貳月。
    事實及理由
一、犯罪事實：
  (一)丁○○有耳聾殘疾，但稍能言語，並非瘖啞人。其曾因竊盜
    案件，經本院以95年度易字第603號判決判處有期徒刑9月確
    定，入監執行至民國96年 1月21日縮刑期滿執行完畢。然丁○○不知悔改，又於96年間兩度行竊，經本院分別以96年度
    簡字第1276號、96年度簡字第2249號判決判處拘役59日（嗣
    經裁定減刑為拘役29日）、有期徒刑4月減為有期徒刑2 月
    確定，兩案接續執行，至97年1月2日縮刑期滿執行完畢。詎
    丁○○於出監後再次行竊，經本院以97年度簡字第2002號判
    決判處有期徒刑6月確定，現尚未執行完畢。
  (二)詎丁○○仍不知悔改，竟於97年 6月16日上午10時許，與甲○○（由本院另行審結）共同基於意圖為自己不法所有之竊
    盜犯意聯絡，由甲○○駕駛未懸掛車牌之小貨車搭載丁○○
    前往臺南縣六甲鄉水林村水漆林753－756地號土地，由甲○○在車內把風，而由丁○○下車，徒手將戊○○所有之鋁合
    金板6片、鉛管18支、飼料桶馬達1個、鋁梯1座、C型鋼樑 2
    支搬運至前開車輛上，而共同竊盜得手。嗣甲○○駕駛上開
    車輛搭載丁○○正欲離去之際，為前來巡視之戊○○當場發
    現，乃將 2人攔下並報警處理，因而查獲。丁○○復基於意
    圖為自己不法所有之竊盜犯意，於97年 6月26日上午11時15
    分許，踰越作為安全設備之圍籬，而進入臺南縣六甲鄉○○
    路240巷800弄99號之羊舍，竊取丙○○所有之黑色小羊 1隻
    、電鑽1支、電鋸1支，得手後因觸動保全警報而為巡視羊舍
    之丙○○當場發現，乃報警處理，因而查獲。
  (三)案經臺南縣警察局麻豆分局報請臺灣臺南地方法院檢察署檢
    察官偵查起訴。
二、前項犯罪事實，有下列事證足資證明：
  (一)被告丁○○於警詢、偵查及本院審理中所為之自白。
  (二)被害人戊○○、丙○○於警詢中所為之指訴。
  (三)卷附扣押書2紙、贓物認領保管單2紙、刑案現場照片13幀。
三、核被告竊取被害人戊○○所有，如犯罪事實欄所示之財物，
    所為係犯刑法第320條第1項之竊盜罪；另其踰越圍籬而竊取
    被害人丙○○所有，如犯罪事實欄所示之財物，所為係犯刑
    法第321條第1項第2款之踰越安全設備竊盜罪。被告就其上
    述竊取被害人戊○○所有財物之犯行，與同案被告甲○○有
    犯意聯絡及行為分擔，為共同正犯。被告上開竊盜、踰越安
    全設備竊盜犯行，犯意各別，被害法益相異，應予分論併罰
    。又被告有犯罪事實欄所載前案有期徒刑執行完畢之紀錄，
    有臺灣高等法院被告前案紀錄表在卷可按，其於前開有期徒
    刑之執行完畢後5年內，故意再犯本案有期徒刑以上之罪，
    為累犯，應均依刑法第47條第1項之規定加重其刑。末查被
    告有耳聾殘疾，但稍能言語，此業據本院於準備程序中，經
    由通譯以手語翻譯訊問其身體狀況查明屬實（見本院卷第37
    頁），則被告瘖而不啞，參諸司法院院字第1700號解釋意旨
    ，無從適用刑法第20條之規定予以減刑，併予敘明。爰審酌
    被告前有多次因竊盜案件經法院判處罪刑而入監服刑之前案
    紀錄，竟於出監後不及半年，再度行竊，顯見其不尊重他人
    財產法益之心態，且未因前案刑之執行而生警惕、悔改之心
    ，但被告有耳聾殘疾，謀生不易，而被告所竊財物均已發還
    被害人領回，未致被害人重大財物損失，且被告犯後坦承犯
    行，態度良好等一切情狀，分別量處如主文所示之刑，並定
    其應執行之刑，以示懲儆。
四、據上論斷，應依刑事訴訟法第299條第1項前段、第273條之1
    第1項，刑法第28條、第320條第1項、第321條第1項第2款、
    第47條第1項、第51條第5款，刑法施行法第1條之 1第1項、
    第2項前段，判決如主文。
五、如不服本判決應於收受本判後10日內向本院提出上訴書狀，
    並應敘述具體理由。其未敘述上訴理由者，應於上訴期間屆
    滿後20日內向本院補提理由書狀。
本案經檢察官乙○○到庭執行職務。
中    華    民    國    97    年    12    月    11    日
                  刑事第八庭    法  官  周紹武
以上正本證明與原本無異
                                書記官  徐晨芳
中    華    民    國    97    年    12    月    11    日
附錄本案論罪科刑法條全文：
中華民國刑法第320條第1項
意圖為自己或第三人不法之所有，而竊取他人之動產者，為竊盜
 罪，處5年以下有期徒刑、拘役或5百元以下罰金。
中華民國刑法第321條第1項
犯竊盜罪而有左列情形之一者，處6月以上、5年以下有期徒刑：
一、於夜間侵入住宅或有人居住之建築物、船艦或隱匿其內而犯
    之者。
二、毀越門扇、牆垣或其他安全設備而犯之者。
三、攜帶兇器而犯之者。
四、結夥三人以上而犯之者。
五、乘火災、水災或其他災害之際而犯之者。
六、在車站或埠頭而犯之者。


司法院資訊處製作；財團法人民間司法改革基金會備份。
